【裁判字號】    98,易,3146
【裁判日期】    981019
【裁判案由】    詐欺
【裁判全文】
臺灣臺中地方法院刑事判決              98年度易字第3146號
公  訴  人  臺灣臺中地方法院檢察署檢察官
被      告  乙○○
                      之3
上列被告因詐欺案件，經檢察官提起公訴（98年度偵字第12427
號），被告於本院準備程序中就被訴之事實為有罪之陳述，經本
院合議庭裁定由受命法官獨任進行簡式審判程序審理，判決如下
：
    主      文
乙○○意圖為自己不法之所有，以詐術使人將本人之物交付，累
犯，處有期徒刑柒月。
    事實及理由
壹、程序方面
    刑事訴訟法第273條之1第1 項規定除被告所犯為死刑、無期
    徒刑、最輕本刑為3 年以上有期徒刑之罪或高等法院管轄第
    一審案件者外，於審判期日前之程序進行中，被告先就被訴
    事實為有罪之陳述時，審判長得告知被告簡式審判程序之旨
    ，並聽取當事人、代理人、辯護人及輔佐人之意見後，裁定
    進行簡式審判程序。查本案被告乙○○被訴詐欺案件，非前
    開不得進行簡式審判程序之案件，經被告於本院審理時就被
    訴之事實為有罪之陳述，且經本院告知被告簡式審判程序之
    旨，聽取被告及檢察官之意見後，爰依刑事訴訟法第273 條
    之1第1項規定裁定改依簡式審判程序審判之，先予敘明。
貳、實體方面
一、犯罪事實：
  (一)乙○○前因詐欺案件，經臺灣臺南地方法院以95年度簡字第
    1680號判決判處有期徒刑6月，如易科罰金，以銀元300元折
    算1日確定，且於民國95年10月5日易科罰金執行完畢。詎猶
    不知悔改，透過網路交友之方式認識甲○○，並與甲○○於
    電話聯絡中得知甲○○有貸款需求後，其因缺錢花用，竟意
    圖為自己不法之所有，向甲○○佯稱其有認識某銀行經理，
    有辦法代為處理貸款事宜，但須支付新臺幣（下同）12萬元
    之手續費，包含前金6萬元，若甲○○無法一次拿出6萬元，
    其可幫忙代墊3萬元，並約甲○○於98年2月12日上午11時在
    臺中市○○路上之肯德基速食店內見面云云，致甲○○陷於
    錯誤，而於同日上午11許，在上開約定處所，交付3 萬元現
    金予乙○○，作為處理貸款之前金，並由乙○○簽署收據及
    本票（到期日98年2 月27日，票號437908號，面額12萬元）
    各1 紙交予甲○○作為擔保。嗣乙○○隨即又基於同一為自
    己不法所有之犯意，向甲○○佯稱代墊3 萬元後，導致自己
    無錢可用為由，接續向甲○○借款3萬5,000元應急，並稱該
    貸款於98年2 月27日前即可核撥，會有銀行專員與甲○○聯
    絡，若貸款失敗，手續費之前金6 萬元會返還予甲○○，屆
    時其再取回前開收據及本票，則其僅對甲○○欠款5,000 元
    云云，使甲○○再度陷於錯誤，而於98年2月13日下午2時許
    ，在臺中市○○路上之全家便利商店前，交付3萬5,000元現
    金予乙○○。嗣因無任何銀行人員與甲○○聯絡，甲○○始
    知受騙，經報警處理而查悉上情。
  (二)案經臺中縣警察局烏日分局報告臺灣臺中地方法院檢察署檢
    察官偵查後起訴。
二、上開犯罪事實，業據被告乙○○於本院準備程序時坦承不諱
    ，核與證人即被害人甲○○於警詢時及偵查中證述情節大致
    相符，並有被告所簽署之收據及本票1 紙在卷可稽，是被告
    出於任意性之自白核與事實相符，足堪採信。本案事證明確
    ，被告犯行堪以認定，應予依法論科。
三、核被告乙○○所為，係犯刑法第339條第1項之詐欺取財罪。
    復按刑事法上所稱接續犯，係指數個在同時同地或密切接近
    之時地，侵害同1 法益之行為，因各舉動之獨立性極為薄弱
    ，依社會通念認為無法強行分開，乃將之包括視為1 個行為
    之接續進行，給予單純1 罪之刑法評價，最高法院97年度臺
    上字第1467號判決可資參照。查被告雖先後向被害人詐取現
    金3 萬元及3萬5,000元，惟觀諸上開犯罪事實，被害人甲○
    ○先後2 次交付財物之舉動，均係因被告向被害人佯稱其認
    識銀行經理，可為其代為處理貸款事宜之同一詐術下，屬一
    犯意之接續數次行為，且為侵害同一法益，各舉動之獨立性
    極為薄弱，揆諸前揭說明，應為接續犯，屬單純一罪。再被
    告有如犯罪事實欄所載之前案紀錄，有臺灣高等法院被告前
    案紀錄表可稽，其於受有期徒刑之執行完畢，5 年以內故意
    再犯本案有期徒刑以上之罪，為累犯，應依刑法第47條第1
    項之規定加重其刑。爰審酌被告因家中有需要用錢，一時貪
    圖小利而觸法，且其詐欺行為所造成被害人之財物損失達6
    萬5,000 元，迄今仍未與被害人達成和解，及其於犯罪後坦
    承犯行，態度尚佳等一切情狀，量處如主文所示之刑，以示
    懲儆。
據上論斷，應依刑事訴訟法第273 條之1 第1 項、第299 條第1
項前段，刑法第339條第1項、第47條第1項，刑法施行法第1條之
1第1項、第2項前段，判決如主文。
本案經檢察官丙○○到庭執行職務。
中    華    民    國    98    年    10    月    19    日
                  刑事第四庭  法  官  潘曉玫
以上正本證明與原本無異。
如不服本判決應於收受判決後10日內向本院提出上訴書狀，並應
敘述具體理由；其未敘述上訴理由者，應於上訴期間屆滿後20日
內向本院補提理由書（均須按他造當事人之人數附繕本）「切勿
逕送上級法院」。
告訴人或被害人對於判決如有不服具備理由請求檢察官上訴者，
其上訴期間之計算係以檢察官收受判決正本之日期為準。
                              書記官  張齡方
中    華    民    國    98    年    10    月    19    日
附錄本案論罪科刑法條全文：
中華民國刑法第339條
（普通詐欺罪）
意圖為自己或第三人不法之所有，以詐術使人將本人或第三人之
物交付者，處 5 年以下有期徒刑、拘役或科或併科 1 千元以下
罰金。
以前項方法得財產上不法之利益或使第三人得之者，亦同。
前二項之未遂犯罰之。


司法院資訊處製作；財團法人民間司法改革基金會備份。
